【裁判字號】    92,上訴,97
【裁判日期】    921204
【裁判案由】    偽造有價證券
【裁判全文】
臺灣高等法院臺南分院刑事判決              九十二年度上訴字第九七號      Ｇ
      上  訴  人
      即  被  告  戊  ○  ○
      選任辯護人  李  家  鳳
右上訴人因偽造有價證券案件，不服臺灣臺南地方法院九十一年度訴字第一○六九號
中華民國九十一年十二月三日第一審判決（起訴案號：臺灣臺南地方法院檢察署九十
一年度偵字第一二一三號），提起上訴，本院判決如左：
      主      文
原判決撤銷。
戊○○無罪。
      理      由
一、公訴意旨略以：被告戊○○於民國八十四年七月十日及同年十一月二十日召組互
    助會各一組，會員分別為二十五人、二十一人，每會金額均為新台幣（下同）二
    萬元，得標者需預先簽發按月二萬元之本票交予被告以擔保其後會款之繳納，被
    告則持各死會會員所簽發當月之本票交予活會會員以收取會款。告訴人丁○○以
    其名義分別參加三會，並於八十四年十月十日標得一會，被告即私下為告訴人代
    刻印章以便為告訴人代簽本票交予活會會員。詎料被告明知告訴人於其後並未再
    得標，竟基於概括犯意，自八十五年四月二十日起至同年十一月二十日止，連續
    多次向活會會員張碧蟾、李姈格、洪王阿未、王美香、王惠嬌及其他不詳姓名之
    會員佯稱告訴人得標，並盜蓋告訴人之印章，冒用告訴人名義簽發如附表一編號
    二至五所示之本票交予張碧蟾等人，而順利向該等會員收得會款。嗣因該二互助
    會止會，被告積欠張碧蟾等人會款，乃向張碧蟾等人表示欲取回告訴人之本票以
    便向告訴人追討會款，而取回如附表一所示之本票。之後張碧蟾等人及告訴人因
    仍未取得會款，而向臺南縣新市鄉調解委員會聲請調解，被告於九十年十一月十
    九日上午九時三十分許，在該調解委員會調解時提出如附表一所示本票，始為告
    訴人發覺並報警處理，因認被告涉犯刑法第二百零一條第一項之偽造有價證券罪
    嫌云云。
二、公訴人認上訴人即被告戊○○涉犯偽造有價證券罪，係以（一）右揭事實業據告
    訴人丁○○指訴甚詳，核與證人乙○○、高榮華之證述情節相符，並有如附表二
    所示支票影本及退票理由單各二紙在券足稽。（二）證人張碧蟾、李姈格、洪王
    阿未之證言，並有張碧蟾所提出被告簽具之「合會債務同意書」影本在卷可按。
    （三）告訴人顯無向被告借票之必要，此有臺南區中小企業銀行新市分行九十一
    年八月十六日（91）南銀市分字第二八九號函及所附之存提款明細在卷可參。（
    四）被告辯稱告訴人共積欠其一百萬元、本票四十張之票面金額共八十萬元及如
    附表二之二張支票云云，不可採。（五）此外復有臺南縣新市鄉調解委員會九十
    年民調字第一三七至一四二號調解事件卷宗影本、扣案之如附表一所示本票四十
    張及被告所提出之告訴人印章一顆可資佐證等情為主要論據。
三、訊據被告坦承其先後於八十四年七月十日及同年十一月二十日自任會首，招募互
    助會各一會，連會首及會員為二十五人、二十一人，每會金額均為二萬元，得標
    者需預先簽發每張二萬元之本票交予其轉給活會會員以收取會款並擔保活會會員
    嗣後得標會款，告訴人以其名義各參加三會，二個互助會合計六會，其中二會係
    乙○○，一會係高英華，扣案如附表一所示之本票是其於調解委員會提出等情，
    惟否認有偽造有價證券之犯行，辯稱：告訴人沒有委託其刻他的印章，他委託其
    寫本票，印章是他自己拿來蓋的，其叫他拿回去他說不用，全權用告訴人印章簽
    發如附表一所示之本票供擔保，持以行使，其沒有多次向活會會員張碧蟾、李姈
    格、洪王阿未、王美香、王惠嬌及其他不詳姓名之會員佯稱告訴人得標，詐取會
    款，是告訴人親自標去，調解會其請活會會員來，其叫告訴人來其要向他要錢，
    五十萬元支票是告訴人於八十五年一、二月間向其借的，三十八萬元支票是他八
    十六年二、三月間向其借的，當時其不知道他為何要向其借錢，後來他才說他是
    要去租土地來種東西等語。
四、經查：
（一）告訴人於偵查中指稱：其參加被告招募之二組互助會，其只標得一會，另五會
      是活會，照約定得標之會員要簽發本票給被告，其得標沒有簽發本票給被告等
      語（見偵查卷第六頁正、背面）；於原審審理時亦指稱：「（會標取後是否要
      簽發本票？）要的。」「（高英（榮）華標取會後，與你收取會款後有無簽發
      本票？）沒有。：：：」等語（見原審卷第二八頁、第二九頁）。證人張碧蟾
      、丙○○、己○○、張容瑜（即張秀華）、姜光亭於偵查中亦均證稱：標到會
      之會員要簽發本票給會首即被告等語（見偵查卷第第三一頁正、背面、第三二
      頁正面、第三五頁正、背面），證人丙○○、甲○○、張容瑜（即張秀華）、
      張碧蟾、己○○、王美香於原審審理時亦均證稱：會員標取會款時，應簽發本
      票交付會首等情（見原審卷第五八頁至第六十頁），而被告於原審審理時供稱
      ：互助會之會員標取會款時應簽發本票交其持以交給活會會員等語（見原審卷
      第第二九頁、第三十頁），足見標到會之會員一定要依約定簽發每張二萬元之
      本票給會首即被告，告訴人既自稱標到一會，其並未簽發本票給被告，參以扣
      案之告訴人印章並非新刻等情，被告辯稱：告訴人沒有委託其刻他的印章，他
      委託其寫本票，印章是他自己拿來蓋的等語，非無可採，而告訴人指述被告偽
      造（刻）其印章，並無積極證據足以證明，尚難採信。又告訴人既明知得標時
      應簽發各為二萬元之本票交付活會會員以收取會款，且其印章在被告處，若果
      被告未經告訴人授權代告訴人簽發本票，又焉有均未向被告索回印章之理，且
      茍被告有冒用告訴人之名義冒標告訴人之互助會，並盜用告訴人印章簽發如附
      表一所示之本票供擔保，持以行使，多次向活會會員張碧蟾、李姈格、洪王阿
      未、王美香、王惠嬌及其他不詳姓名之會員佯稱告訴人得標，詐取會款，何以
      告訴人於被告八十六年二月間止會後，至活會會員張碧蟾、李姈格、洪王阿未
      、王美香、王惠嬌等人向臺南縣新市鄉調解委員會聲請調解，於九十年十一月
      十九日上午調解，有四年九個月之久，均未提起告訴或聲請調解委員會調解，
      有悖常情，而被告若未經告訴人授權而偽造簽發如附表一所示之本票，衡情被
      告斷無於參加調解時，仍當告訴人之面提出該本票，致自己遭刑事訴追之危險
      之理，顯見告訴人將其印章放置被告處，係授權被告於被告標得會後，簽發本
      票給活會會員，並無證據證明被告簽發如附表一所示之本票係偽造，益徵告訴
      人確有授權被告於告訴人得標時代告訴人簽發本票給活會會員。
（二）被告於原審審理時辯稱：告訴人所參加之互助會六會於八十五年二、三月間全
      部標取會款等語（見原審卷第二七頁、第三十頁）；於本院調查時辯稱：告訴
      人包括八十四年十月十日得標的那會共有五會都標去，其拿到他家等語（見本
      院卷九十二年二月二十四訊問筆錄），告訴人究竟標得幾會，被告先後供述固
      不一，惟參以附表一所示之本票，其發票日八十五年四月二十日有九張、八十
      五年七月十日有八張、八十五年九月二十日有六張、八十五年十一月二十日有
      六張，有扣案上開之本票二十九張可佐，另八十四年十月十日有十一張，亦有
      扣案之該十一張本票可參，被告代告訴人簽發之本票有上開五會共四十張，故
      應以被告於本院調查時所供述告訴人包括八十四年十月十日得標的那會共有五
      會都標去，其拿到他家等情，為可採。而告訴人於偵查中指稱：「高榮華標一
      會，我自己的三會中在止會時戊○○有給我一會的會錢但欠十萬元，另二會都
      沒有給我。」等語（見偵查卷第一一三頁背面、第一一四頁正面）；於原審審
      理時亦指稱：「我有收取一會，是被告止會後，才給我一會，另高英華也有標
      一會。」等語（見原審卷第二八頁），告訴人既稱其參加六會，其中以其名義
      參加之高榮華標得一會，其餘均未標到，被告為何要給其一會之會款，告訴人
      指述其只標得一會，另五會是活會等情，是否與事實相符，即有疑問，顯見告
      訴人至少標得二會，則被告辯稱：告訴人包括八十四年十月十日得標的那會共
      有五會都標去，其拿到他家，其自八十五年四月二十日起至同年十一月二十日
      止，沒有盜用告訴人印章簽發如附表一所示之本票供擔保，持以行使，多次向
      活會會員張碧蟾、李姈格、洪王阿未、王美香、王惠嬌及其他不詳姓名之會員
      佯稱告訴人得標，詐取會款，是告訴人親自標去等語，亦非無可採，且亦無積
      極證據足以證明被告有冒標上開五會之情事。
（三）告訴人於原審審理時指稱：「我自己參加八十四年七月十日三會均屬我的，八
      十四年十一月二十日的會一會是高英華的，有二會是乙○○的。」等語（見原
      審卷第二八頁）；於本院調查時指稱：「（你有參加戊○○八十四年七月十日
      及十一月二十日招募的互助會？）有。」「（你每個互助會都參加三會？）是
      ，八十四年七月十日三會都是我參加，十一月二十日三會其中乙○○二會、高
      英華一會都用我的名義參加。」「（八十四年十月十日你是不是標得一會？）
      高英華標的。」「（你一共標幾會？）高英華標一會，其餘都沒有標。」等語
      （見本院卷九十二年二月二十四日訊問筆錄），告訴人既指述十日三會均係其
      參加，高英華參加二十日一會，又指稱八十四年十月十日是高英華標的，顯有
      矛盾。而證人高榮華於原審審理證稱：「我是以丁○○的名義參加，只參加一
      會（哪一日期的會我已忘記），我已標取會款，丁○○有將款交給我，：：：
      」等情（見原審卷第五八頁），證人高榮華既以告訴人名義參加一會，那一日
      期的互助會其應記得，其卻已忘記，證人高榮華究竟有無參加被告之互助會，
      非無疑問。又證人乙○○於原審審理時證稱：「兩個會都有參加，每會都參加
      一會，是以丁○○的名義參加，都還沒有標取會款款。」等語（見原審第五八
      頁）；於本院調查時指稱：（你有參加被告八十四年七月十日、同年十一月二
      十日招募的互助會？）我用丁○○的名義參加各一會。這二會都還沒有標。」
      等語（見本院卷九十二年三月三十一日訊問筆錄），證人乙○○所證其用告訴
      人名義兩會各參加一會，與告訴人上開指述八十四年十一月二十日之互助會三
      會，其中乙○○二會不相符，乙○○有無參加被告上開互助會，亦有疑問。證
      人高英華、乙○○上開證言均有瑕疵，尚難作為不利被告之證據。公訴人認右
      揭事實業據告訴人丁○○指訴甚詳，核與證人乙○○、高榮華之證述情節相符
      ，即有未洽。
（四）告訴人於偵查中初指稱：「三十八萬元支票一張：：：是被告止會後支付會款
      用的。」「（三十八萬元如何算出？）一會欠十萬元，三會欠三十萬元，加上
      三十八萬元支票及幫他收一會二萬元死會共七十萬元，這是二會的會錢，其實
      我一共跟三會，乙○○跟二會，另一會是高榮華的，他是死會。」等語（見偵
      查卷第三六頁背面），嗣又改稱：「高榮華標一會，我自己的三會中在止會時
      戊○○有給我一會的錢，但欠十萬元，另二會都沒給我。」等語（見偵查卷第
      一一三頁背面、第一一四頁正面），後又改稱：「被告欠我的一會三十五萬元
      ，被告要求每會欠十萬元，所以乙○○的開五十萬元，另外我的部分有扣掉高
      榮華的死會會錢十二萬元，由我收取，所以剩三十八萬元等語（見偵查卷第一
      一四頁正、背面）；於原審審理時指稱：「被告止會後，簽發支票三十八萬元
      給我，對乙○○的欠款是簽發五十萬元的支票，被告每會還欠我們十萬元。」
      等語（見原審卷第第二九頁）；於本院調查時指稱：「（原判決附表二這二張
      支票被告說是你借的？（提示並告以要旨））沒有。」「（被告提出這二張支
      票票根受款人是不是你簽名的？（提示本院九十二年三月十日訊問筆錄後面二
      張支票存根影本））不是我簽的。」等語（見本院卷九十二年三月三十一日訊
      問筆錄），告訴人對於八十六年二月間止會後，被告對於應返還告訴人之會款
      金額之指訴及計算方式，先後指訴不相一致，茍如告訴人所指稱：其參加八十
      四年七月十日起會三會均未得標，於八十六年二月間止會，被告應返還告訴人
      每會會款四十萬元（已開標二十會，每會二萬元），三會共為一百二十萬元，
      又證人乙○○以告訴人名義究竟係參加八十四年七月十日起會二會，或八十四
      年七月十日起會及八十四年十一月二十日起會各一會，證人乙○○之證述與告
      訴人之指訴不同，已如前述，如以告訴人所指訴證人乙○○參加八十四年十一
      月二十日起會二會均未得標，於八十六年二月間止會，被告應返還告訴人（即
      證人乙○○）每會會款三十二萬元（已開標十六會，每會二萬元），二會共為
      六十四萬元，被告積欠告訴人之會款總計為一百八十四萬元，告訴人焉有僅向
      告訴人收取面額三十八萬元及面額五十萬元之支票各一張面額總共八十八萬元
      之理，顯有違常理，且如附表二編號一所示發票日八十六年十二月十日、面額
      三十八萬元之支票及編號二所示發票日八十六年十二月二十日、面額五十萬元
      之支票各一張，均係被告止會後在同年月所簽發，該二張支票是否為被告用以
      給付告訴人（含證人乙○○）之會款，非無可疑，益證被告給付告訴人面額三
      十八萬元及面額五十萬元之支票各一張應非會款。又證人乙○○於本院調查時
      證稱：「（原判決附表二編號二這張支票是不是丁○○拿給你支付會款？（提
      示並告以要旨））已經五、六年忘記了，我去領不到錢。」「（你在偵查中為
      何說我有一張他開的五十萬元支票，他是指誰？（提示偵查卷第七頁背面））
      戊○○。」「（你在偵查中說支票是丁○○拿給我的，支票是指哪一張支票？
      （提示偵查卷第七頁背面））這張伍拾萬的支票。」「（原判決附表二編號二
      這張支票是不是被告簽發由丁○○拿給你的？）應該沒有錯。」「（還有何話
      說？）我是以丁○○的名義跟被告的互助會二會，頭一會已經跟二十會，第二
      會已經跟十五會，要標時，已經止會，後來戊○○開了五十萬元的支票，一會
      欠十萬，二會共欠二十萬元。」等語（見本院卷九十二年三月三十一日訊問筆
      錄），其證述是否與事實相符，即有疑義。被告於偵查中供稱：「（你為何會
      簽一張三十八萬元及一張五十萬元支票給丁○○？）二張支票都是他向我借的
      。」「（他在支票發日前幾天向你借的？）我起會沒幾天向我借。」「（丁○○說借支票何用？）要種植芒果苗週轉用。」等語（見偵查卷第一一二頁背面
      、第一一三頁正面）；於原審審理時供稱：「（起訴書附表二的支票是否你簽
      發的？）是的，是我簽發給丁○○，因為丁○○於八十五（年）十二月間向我
      借的，說要借一年，他說他要給別人押金用的」等語（見原審卷第三十頁）；
      於本院調查時供稱：「（你是不是將附表二編號一交給丁○○，編號二交給乙○○？）都是丁○○借的。（提示票根原本二張影印附件，原本當場發還被告
      ）」「（你對證人乙○○於原審證稱止會時你拿附表二編號二的支票五十萬元
      給他，你有何意見？（原審卷五十八頁並告以要旨））是丁○○來我家拿的，
      不是我交給乙○○的，乙○○這個人我不認識。」等語（見本院卷九十二年三
      月十日訊問筆錄）；於本院審理理時供稱：「（卷附之支票影本二紙是丁○○
      何時向你借的？（提示並告以要旨））五十萬元這張是他八十五年一、二月間
      向我借的，三十八萬元這張是他八十六年二、三月間向我借的，當時我不知道
      他為何要向我借錢，後來他才說他是要去租土地來種東西。」「（之前你在偵
      查時說丁○○向你借錢是為了要買芒果的樹苗來種，為何與現在所說不同？（
      提示偵查筆錄並告以要旨））這麼久的事情我記不得了。」等語（見本院卷九
      十二年十一月二十日審判筆錄），被告對於前開二張支票借給告訴人之日期及
      告訴人借該二張支票之用途，或因時間久已記不清楚，致先後供述不一，惟其
      始終供述該二張支票係告訴人所借用。公訴人及原判決均認被告雖辯稱：如附
      表二所示二張支票是告訴人於其召組互助會後沒多久（即八十四年間或八十五
      年初）向其借用以購買芒果苗，與會款並不相關云云，並提出支票存根影本曾
      記載「借」字以實其說。但告訴人指稱：其在南化郵局及南化鄉農會（信用部
      現已改為台灣土地銀行南化分行）均有存款，並無向被告借票之必要等語。經
      向臺南區中小企業銀行新市分行函詢結果，得知如附表二所示支票帳戶係被告
      於八十五年十月二十二日始辦理開戶，此有該分行九十一年八月十六日（九一
      ）南銀市分字第二八九號函及所附之存提款明細在卷可參（見偵卷第一二二頁
      至一二五頁），故被告於八十五年十月二十二日開戶之後始有可能簽發前開支
      票予告訴人。又向南化郵局（新營郵局所轄）及臺南縣南化鄉農會函詢告訴人
      丁○○之存提款明細結果，得知告訴人於該二機構之存款帳戶均有或多或少之
      積蓄，於支票發票日之八十六年十二月間之存款，最高分別達六十餘萬元及九
      十餘萬元，此有臺灣土地銀行南化分行九十一年八月二十三日南化存字第九一
      ○○○二八號及新營郵局九十一年八月二十九日友九一字第五一○○○二一二
      六號函附明細在卷可稽（見偵卷第一二八頁至一四一頁），如係告訴人向被告
      借票，告訴人應有能力繳納票款，無任令該二支票退票之理，故告訴人顯無向
      被告借票之必要，被告所辯，亦無足採云云。惟查告訴人雖有存款，如不足使
      用，並非絕不可能向被告借用該二張支票，公訴人及原判決以上開理由，完全
      否定告訴人向被告借用該二張支票之可能，似有可議。
（五）綜上所述，並無確切證據足以證明被告有偽造有價證券之犯行。此外，亦查無
      其他積極證據足資證明被告有公訴人所指之犯行，因認不能證明被告犯罪，被
      告之辯解，非不可採，原審未詳予查明，遽對被告論罪科刑，尚有未洽。被告
      上訴否認犯罪，為有理由，應由本院將原判決撤銷改判，以不能證明被告犯罪
      ，諭知被告無罪之判決。
據上論結，應依刑事訴訟法第三百六十九條第一項前段、第三百六十四條、第三百零
一條第一項，判決如主文。
本案經檢察官劉欽銘到庭執行職務。
中    華    民    國      九十二      年      十二      月      四      日
                                  臺灣高等法院臺南分院刑事第三庭
                                      審判長法官  陳    義    仲
                                            法官  楊    子    莊
                                            法官  陳    清    溪
右正本證明與原本無異。
檢察官如不服本判決，應於判決送達後十日內向本院提出上訴書。
被告不得上訴。
                                      法院書記官  尤    乃    玉
中    華    民    國      九十二      年      十二      月      五      日
附表一：
┌──┬────────┬──────────┬───┬────────┐
│編號│票            號│發    票    日    期│受票人│備            註│
├──┼────────┼──────────┼───┼────────┤
│ 一 │ＴＳ１１７５０４│八十四年十月十日    │      │發票人均為丁○○│
│    │ＴＳ１１７５０５│八十四年十月十日    │      │票面金額金額均為│
│    │ＴＳ１１７５０６│八十四年十月十日    │      │新台幣二萬元    │
│    │ＴＳ１１７５０７│八十四年十月十日    │      │                │
│    │ＴＳ１１７５０８│八十四年十月十日    │      │                │
│    │ＴＳ１１７５０９│八十四年十月十日    │      │                │
│    │ＴＳ１１７５１０│八十四年十月十日    │      │                │
│    │ＴＳ１１７５１１│八十四年十月十日    │      │                │
│    │ＴＳ１１７５１２│八十四年十月十日    │      │                │
│    │ＴＳ１１７５１３│八十四年十月十日    │      │                │
│    │ＴＳ１１７５１４│八十四年十月十日    │      │                │
├──┼────────┼──────────┼───┼────────┤
│ 二 │ＣＨ１１３５４９│八十五年四月二十日  │      │同右            │
│    │ＴＳ１１７４７６│八十五年四月二十日  │      │                │
└──┴────────┴──────────┴───┴────────┘
┌──┬────────┬──────────┬───┬────────┐
│    │ＴＳ１１７４７７│八十五年四月二十日  │      │                │
│    │ＴＳ１１７４７８│八十五年四月二十日  │      │                │
│    │ＴＳ１４１３１３│八十五年四月二十日  │李姈格│                │
│    │ＴＳ１４１３１６│八十五年四月二十日  │王阿未│                │
│    │ＴＳ１４１３２３│八十五年四月二十日  │張碧蟾│                │
│    │ＴＳ１４１３２４│八十五年四月二十日  │張碧蟾│                │
│    │ＴＳ１４１３２５│八十五年四月二十日  │王美香│                │
├──┼────────┼──────────┼───┼────────┤
│ 三 │ＴＳ１１７４５７│八十五年七月十日    │      │同右            │
│    │ＴＳ１１７７１７│八十五年七月十日    │張碧蟾│                │
│    │ＴＳ１１７７１８│八十五年七月十日    │張碧蟾│                │
│    │ＴＳ１１７７２０│八十五年七月十日    │王美香│                │
│    │ＴＳ１１７７２１│八十五年七月十日    │王美香│                │
│    │ＴＳ１１７７２２│八十五年七月十日    │王阿未│                │
│    │ＴＳ１１７７２３│八十五年七月十日    │李姈格│                │
│    │ＴＳ１１７７２４│八十五年七月十日    │王惠嬌│                │
└──┴────────┴──────────┴───┴────────┘
┌──┬────────┬──────────┬───┬────────┐
│ 四 │ＣＨ０４０２１１│八十五年九月二十日  │      │同右            │
│    │ＣＨ０４０２１３│八十五年九月二十日  │      │                │
│    │ＣＨ０４０２１４│八十五年九月二十日  │      │                │
│    │ＣＨ０４０２１５│八十五年九月二十日  │      │                │
│    │ＣＨ０４０２１６│八十五年九月二十日  │      │                │
│    │ＣＨ０４０２１８│八十五年九月二十日  │      │                │
├──┼────────┼──────────┼───┼────────┤
│ 五 │ＣＨ１１３４９２│八十五年十一月二十日│      │同右            │
│    │ＣＨ１１３４９４│八十五年十一月二十日│      │                │
│    │ＣＨ１１３４９５│八十五年十一月二十日│      │                │
│    │ＣＨ１１３４９６│八十五年十一月二十日│      │                │
│    │ＣＨ１１３４９８│八十五年十一月二十日│      │                │
│    │ＣＨ１１３４９９│八十五年十一月二十日│      │                │
└──┴────────┴──────────┴───┴────────┘
  附表二：
┌──┬─────┬──────┬───┬───┬─────┬─────┐
│編號│付  款  人│帳       號 │發票人│發票日│票面  金額│本票編號  │
│    │          │            │      │      │（新台幣）│          │
├──┼─────┼──────┼───┼───┼─────┼─────┤
│一  │臺南區中小│一○一○之○│戊○○│12.10.│三十八萬元│BC0000000 │
│    │企業銀行新│號          │      │      │          │          │
│    │市分行    │            │      │      │          │          │
├──┼─────┼──────┼───┼───┼─────┼─────┤
│二  │臺南區中小│一○一○之○│戊○○│12.20.│五十萬元  │BC0000000 │
│    │企業銀行新│號          │      │      │          │          │
│    │市分行    ││      │      │          │          │
└──┴─────┴──────┴───┴───┴─────┴─────┘


司法院資訊處製作；財團法人民間司法改革基金會備份。
